Minutes et répertoires du notaire Charles Victor AMY, 16 septembre 1847 - 24 avril 1895 (étude XL)
Archives nationales
- Minutes de Charles Victor AMY, 19 septembre 1847 - 24 avril 1895; MC/ET/XL/286 - MC/ET/XL/746, MC/ET/XL/807; cauchard 10, 12,5 et 15 cm 462 articles
  - Minutes. 1851, avril - juillet, avril - juillet 1851; MC/ET/XL/299
    - Obligation, emprunt, 4000 f., 21 mai 1851; MC/ET/XL/299
      Profession: blanchisseur de linge, Boulogne (Hauts-de-Seine).
    - Obligation, emprunt, 500 f., 21 mai 1851; MC/ET/XL/299
      Nom, qualité: (M.) Thierry, Jean Claude.
      Profession: militaire (ancien).
      Domicile: Passy (Paris) rue de la Montagne, 10.
      Nom, qualité: (M.) Duffit, Etienne Joseph.
      Profession: gendarme, Paris (Paris).
      Domicile: Passy (Paris) rue de la Montagne, 10
    - Testament olographe, depot., 21 mai 1851; MC/ET/XL/299
      Nom, qualité: (Mme ou Mlle) Hurbin, Marie Marguerite Denise.
      Domicile: Paris (Paris) rue de Provence, 30.
      Nom, qualité: (M.) Joliat, Charles Louis Joseph Henri.
      Domicile: Paris (Paris) rue de Provence, 30
    - Consentement, anteriorite d'inscription., 22 mai 1851; MC/ET/XL/299
      Nom, qualité: (M.) Boiton, Francois Joseph Hippolyte.
      Profession: graveur en cartes de geographie, Paris (Paris).
      Domicile: Paris (Paris) rue de l'Hirondelle, 20.
    - Obligation, emprunt, 6000 f., 22 mai 1851; MC/ET/XL/299
      Nom, qualité: (M.) Bellot, Joseph.
      Profession: propriétaire, rentier.
      Domicile: Passy (Paris) rue de la Montagne, 26.
      Nom, qualité: (M.) Poteau, Pierre.
    - Transport, créance, 17000 f., 24 mai 1851; MC/ET/XL/299
      Nom, qualité: (M.) Barbier, Michel Francois.
      Domicile: Passy (Paris) rue de la Tour, 53.
      Nom, qualité: (M.) Tanneveau, Francois Edme.
      Profession: entrepreneur de travaux, Paris (Paris).
      Domicile: Passy (Paris) rue Basse, 52.
      Domicile: Passy (Paris) rue de la Glaciere, 11
    - Société, prorogation, travaux d'impression sur etoffes, Passy (Paris) quai de Passy, 38., 24 mai 1851; MC/ET/XL/299
      Nom, qualité: (M.) Goedert, Lambert.
      Profession: propriétaire, imprimeur sur etoffes, Paris (Paris).
      Domicile: Passy (Paris) rue du Ranelagh, 2.
      Relations: associé(e) de l'intervenant 2.
      Nom, qualité: (M.) Ohnemberger, Dominique.
      Domicile: Passy (Paris) quai de Passy, 38
    - Succession, notoriete., 26 mai 1851; MC/ET/XL/299
    - Transport, droits successifs., 26 mai 1851; MC/ET/XL/299
      Nom, qualité: (M.) Hurbin, Jean Francois.
      Profession: poelier-fumiste, Paris (Paris).
      Domicile: Paris (Paris) rue du Faubourg-Saint-Denis, 59.
      Relations: père de l'intervenant 2, héritier de l'intervenant 2.
    - Consentement, execution testamentaire., 26 mai 1851; MC/ET/XL/299
      Relations: exécuteur testamentaire de l'intervenant 2
    - Succession, inventaire apres décès., 30 mai 1851; MC/ET/XL/299
      Nom, qualité: (M.) Vaux, Frederic.
      Profession: peintre en batiment, Paris (Paris).
      Domicile: Passy (Paris) Grande-rue, 91
    - Mainlevee, hypotheque., 30 mai 1851; MC/ET/XL/299
      Nom, qualité: (M.) Prevost, Mathieu Benoit.
      Profession: prêtre, Paris (Paris).
      Domicile: Passy (Paris) rue Franklin, 8.
      Nom, qualité: (M.) Renaudin, Jean Marie.
      Domicile: Paris (Paris) rue Montmartre, 12
    - Mariage., 30 mai 1851; MC/ET/XL/299
      Nom, qualité: (M.) Cruet, Charles Alphonse.
      Profession: chaudronnier (ouvrier), Paris (Paris).
      Domicile: Paris (Paris) rue de l'Universite, 123.
      Nom, qualité: (M.) Cruet, Guillaume.
      Profession: chaudronnier, Rouen (Seine-Maritime).
      Domicile: Rouen (Seine-Maritime).
      Nom, qualité: (Mme ou Mlle) Jourdain, Melanie Francoise.
      Profession: couturiere (ouvriere), Paris.
      Domicile: Paris (Paris) rue de l'Universite, 129.
      Nom, qualité: (M.) Jourdain, Francois.
    - Proces-verbal, comparution, société de commerce de briques, Paris (Paris)., 31 mai 1851; MC/ET/XL/299
      Nom, qualité: (M.) Dufour, Charles.
      Profession: marchand de briques, Paris (Paris).
      Domicile: Passy (Paris) rue de la Montagne, 24.
      Nom, qualité: (M.) Bonvallet, Maurice.
      Domicile: Passy (Paris) quai de Passy, 28
    - Vente, terrain, 60 f, Passy (Paris) rue Vital., 1er juin 1851; MC/ET/XL/299
      Domicile: Passy (Paris) Grande-rue, 96.
      Nom, qualité: (M.) Meunier, Pierre Adolphe Emile.
      Domicile: Passy (Paris) rue Vital, 19
    - Donation entre epoux., 2 juin 1851; MC/ET/XL/299
      Nom, qualité: (Mme ou Mlle) Puteaux, Emelie.
      Nom, qualité: (M.) Trancart, Jean Baptiste.
      Profession: cultivateur, Boulogne (Hauts-de-Seine).
    - Donation entre epoux., 2 juin 1851; MC/ET/XL/299
      Nom, qualité: (M.) Trancard, Jean Baptiste.
      Nom, qualité: (M.) Puteaux, Emelie.
    - Vente, zone de terrain, 50 f, Auteuil (Paris) Porte-Jaune (la)., 2 juin 1851; MC/ET/XL/299
      Nom, qualité: (M.) Renard, Pierre Francois Charles.
    - Prorogation, delai de remboursement d'emprunt, 2000 f., 2 juin 1851; MC/ET/XL/299
    - Succession, inventaire apres depot., 3 juin 1851; MC/ET/XL/299
      Nom, qualité: (Mme ou Mlle) Faucherand, Euphrosine.
      Domicile: Passy (Paris) rue de l'Eglise, 16.
      Nom, qualité: (M.) Guttin, Andre Marie.
      Profession: négociant (ancien), Grenoble (Isère)
    - Mainlevee, hypotheque., 3 juin 1851; MC/ET/XL/299
      Nom, qualité: (M.) Ricourt, Prosper Henry Joseph.
      Profession: contrôleur des contributions indirectes (principal), Paris (Paris).
      Profession: propriétaire, marchand de vin, Paris (Paris).
      Domicile: Paris (Paris) rue Saint-Dominique-Saint-Germain, 170
    - Mainlevee, hypotheques., 4 juin 1851; MC/ET/XL/299
      Nom, qualité: (M.) Devy, Louis Dominique.
      Profession: pharmacien, Paris (Paris).
      Domicile: Passy (Paris) Grande-rue, 21.
      Nom, qualité: (Mme ou Mlle) Deharme, Adelaide Marie Gabrielle.
      Domicile: Paris (Paris) rue Duperre, 24.
      Relations: veuve de l'intervenant 3, veuve de l'intervenant 4.
      Nom, qualité: (M.) Dupuis, Louis Francois Rene.
      Nom, qualité: (M.) Gibbes, Georges Morgan.
    - Vente, maison, 12000 f, Passy (Paris) rue des Tournelles X rue des Moulins., 4 juin 1851; MC/ET/XL/299
      Nom, qualité: (M.) Gerard, Joseph.
      Profession: négociant en verrerie, Paris (Paris).
      Domicile: Paris (Paris) rue de Deux-Ecus, 15
    - Mainlevee, hypotheque., 4 juin 1851; MC/ET/XL/299
      Relations: veuve de l'intervenant 3, veuve de l'intervenant 2.
    - Mainlevee, hypotheques., 4 juin 1851; MC/ET/XL/299
    - Quittance, solde de paiement de terrain, 1100 m2, 2711 f sur 9000 f, Passy (Paris)., 5 juin 1851; MC/ET/XL/299
      Nom, qualité: (M.) Siquet, Nicolas.
      Profession: chapelier (marchand), Paris (Paris).
      Domicile: Passy (Paris) place de la Mairie, 4.
      Nom, qualité: (M.) Boiton, Pierre Louis.
      Domicile: Passy (Paris) rue des Bassiins X rue du Bel-Air
    - Vente, terrain, 392 m2, 400 f, Auteuil (Paris)., 5 juin 1851; MC/ET/XL/299
      Nom, qualité: (M.) Dunoyer, Jean Francois Alexandre.
      Domicile: Paris (Paris) rue du Dragon, 30
    - Testament olographe, depot., 5 juin 1851; MC/ET/XL/299
      Nom, qualité: (M.) Chedal, Eleonore Marie Louise.
      Domicile: Passy (Paris) avenue de la Porte-Maillot, 33.
      Nom, qualité: (M.) Dreue, Francois Honore Nicolas.
    - Vente, terrain, 905 m2, 200 f, Auteuil (Paris)., 5 juin 1851; MC/ET/XL/299
      Nom, qualité: (M.) Thomas, Charles Eugene.
      Profession: quincaillier (marchand), Paris (Paris).
      Domicile: Passy (Paris) Grande-rue, 48.
      Domicile: Paris (Paris) rue Pagevin, 40
    - Reconnaissance, enfants naturels., 6 juin 1851; MC/ET/XL/299
      Nom, qualité: (M.) Seve, Francois.
      Profession: commissionnaire en parfumerie, Paris (Paris).
      Domicile: Paris (Paris) cour Batave, 18.
      Nom, qualité: (Mme ou Mlle) Dewaegh, Jeanne.
      Domicile: Passy (Paris) rue de la Pompe, 32.
      Nom, qualité: (M.) Sanke, Antoine.
      Nom, qualité: (personne morale) Dewaegh (enfants).
      Relations: enfants de l'intervenant 1, enfants de l'intervenant 2
    - Mariage., 6 juin 1851; MC/ET/XL/299
      Nom, qualité: (M.) Seve, Claude.
    - Transport, créance, 2500 f., 9 juin 1851; MC/ET/XL/299
      Nom, qualité: (M.) Potier, Etienne Antoine Prosper.
      Profession: entrepreneur de peinture, Paris (Paris).
      Domicile: Paris (Paris) rue du Faubourg-Montmartre, 16.
      Relations: créancier(e) de l'intervenant 2, créancier(e) de l'intervenant 3.
      Nom, qualité: (M.) Balutet.
      Profession: entrepreneur, Paris (Paris).
      Domicile: Paris (Paris) boulevard Mazas, 1.
      Nom, qualité: (M.) Lasnier.
      Nom, qualité: (M.) Raymond, Jacques Alphonse.
      Domicile: Passy (Paris) route de Bougainvilliers, 7
    - Testament., 9 juin 1851; MC/ET/XL/299
      Nom, qualité: (M.) Calando, Pierre Dominique.
      Profession: propriétaire, plombier (ancien marchand), Paris (Paris).
    - Succession, inventaire apres décès., 10 juin 1851; MC/ET/XL/299
      Nom, qualité: (Mme ou Mlle) Chedal, Eleonore Marie Louise.
    - Procuration acte, acceptation de donation., 11 juin 1851; MC/ET/XL/299
      Nom, qualité: (M.) Gage, Auguste.
      Domicile: Passy (Paris) Grande-rue, 65.
      Relations: donataire de l'intervenant 2.
      Nom, qualité: (Mme ou Mlle) Seguin, Claudine.
      Domicile: Pommard (Côte-d'Or).
      Relations: 02MPE01, veuve de l'intervenant 3, épouse de l'intervenant 4.
      Nom, qualité: (M.) Gage, Claude.
      Nom, qualité: (M.) Trapet, Nicolas Joseph.
      Nom, qualité: (M.) Ropiteaux, Francois.
      Profession: tonnelier (maitre), Pommard (Côte-d'Or).
      Domicile: Pommard (Côte-d'Or)
    - Procuration acte, recouvrement de dettes., 11 juin 1851; MC/ET/XL/299
      Nom: Sanier Suermond et Cie.
      Domicile: Batavia (indonesie)
    - Transport de 6546 francs dus par le ministère des travaux publics pour la couverture de la plate-forme et des entablements de la Porte Saint-Denis, effectués par Gilbert Lamotte, entrepreneur de plomberie, sous la direction du sieur Visconti, architecte, à Jacques-Alphonse Raymond, rentier., 13 juin 1851; MC/ET/XL/299
      Fichier dit 'général' XIXe siècle (1147 actes), par Claire Béchu et Guillaume Nahon, 1988-1999. (fichier papier entièrement dématérialisé; voir contexte dans le Plan d’orientation général - Notaires de Paris, guides thématiques du Minutier).
      Date de création de la notice: 2008
      cession; Saint-Denis (porte); Lamotte, Gilbert; Visconti (sieur); Raymond, Jacques-Alphonse; chef d'entreprise; architecte
    - Transport, paiement de travaux de couverture de plomberie, 6277 f, Paris (Paris) Porte Saint-Denis., 13 juin 1851; MC/ET/XL/299
      Nom, qualité: (M.) Lamotte, Gilbert.
      Profession: entrepreneur de plomberie, Paris (Paris).
      Domicile: Paris (Paris) rue du Faubourg-Montmartre, 4.
      Nom: Ministère Des Travaux Publics.
    - Vente, terrain, 51 m2, 300 f, Passy (Paris)., 15 juin 1851; MC/ET/XL/299
      Nom, qualité: (M.) Legrand, Theodore.
      Domicile: Paris (Paris) rue Mouffetard.
      Nom, qualité: (M.) Aurial, Michel.
    - Donation entre epoux., 19 juin 1851; MC/ET/XL/299
      Nom, qualité: (M.) Collain, Jean Nicolas Andre.
      Domicile: Grenelle (Paris) carrefour de l'Industrie, 4.
      Nom, qualité: (Mme ou Mlle) Hebert, Louise Reine.
    - Donation entre epoux., 19 juin 1851; MC/ET/XL/299
      Nom, qualité: (Mme ou Mlle) Baron, Louise Cecile.
      Profession: employe, Paris (Paris), les Gobelins.
      Domicile: Paris (Paris) rue Mouffetard
    - Donation entre epoux., 19 juin 1851; MC/ET/XL/299
    - Donation entre epoux., 19 juin 1851; MC/ET/XL/299
      Nom, qualité: (M.) Coulain, Jean Nicolas Andre.
      Domicile: Grenelle (Paris) carrefour de l'Industrie, 4
    - Renonciation, obligation, declaration, erreur d'état civil., 20 juin 1851; MC/ET/XL/299
      Nom, qualité: (Mme ou Mlle) Bille, Henriette.
      Domicile: Paris (Paris) rue Neuve-du-Luxembourg, 38
    - Obligation, emprunt, 13000 f., 21 juin 1851; MC/ET/XL/299
      Nom, qualité: (M.) Poulain, Louis.
      Domicile: Passy (Paris) rue de la Tour, 91.
      Nom, qualité: (M.) Poteaux, Pierre Auguste.
    - Procuration acte, recouvrement de dettes., 21 juin 1851; MC/ET/XL/299
      Nom, qualité: (M.) Duval-Vaucluse, Paul.
      Domicile: Paris (Paris) rue de la Grange-aux-Belles, 5.
      Nom, qualité: (M.) Rolland, Antoine.
      Profession: marchand de metaux, Paris (Paris).
      Relations: procureur de l'intervenant 4.
      Nom: Société Derosne (charles) et Cail.
    - Vente, terrain, 74 m2, 100 f, Passy (Paris)., 22 juin 1851; MC/ET/XL/299
      Nom, qualité: (M.) Guessard, Jean Jacques.
      Profession: officier (ancien), percepteur des contributions-directes, Paris (Paris).
      Domicile: Passy (Paris) Grande-rue, 83.
    - Succession, inventaire apres décès., 23 juin 1851; MC/ET/XL/299
      Nom, qualité: (M.) Raulet, Louis Charles.
      Domicile: Passy (Paris) rue Singer, 7
    - Creation, servitudes, Paris (Paris) rue des Batailles, 5., 23 juin 1851; MC/ET/XL/299
      Nom, qualité: (M.) Cheilus, Augustin Louis.
      Nom, qualité: (M.) Desvalre-Puzin, Jean Henri.
      Domicile: Paris (Paris) rue des Batailles, 5
    - Mariage., 24 juin 1851; MC/ET/XL/299
      Nom, qualité: (M.) Simonneau, Pierre Edouard.
      Domicile: Paris (Paris) Barriere de Longchamp.
      Nom, qualité: (M.) Simonneau, Jean Baptiste.
      Nom, qualité: (Mme ou Mlle) Henry, Constance Angelique.
      Domicile: Paris (Paris) rue des Batailles, 5.
      Nom, qualité: (M.) Chaumont, Louis.
    - Vente, terrain, 413 m2, 1000 f, Passy (Paris)., 24 juin 1851; MC/ET/XL/299
      Domicile: Passy (Paris) Enceinte du Bois-de-Boulogne, 9.
    - Donation., 25 juin 1851; MC/ET/XL/299
      Nom, qualité: (Mme ou Mlle) Fontaine, Marie Madeleine.
      Domicile: Passy (Paris) rue Franklin, 33.
      Nom, qualité: (M.) Choquet, Romain Joseph.
      Relations: donataire de l'intervenant 1
    - Vente, dépôt de pieces, terrains (2), 800 m2, 6500 f, Passy (Paris)., 25 juin 1851; MC/ET/XL/299
      Nom, qualité: (M.) Bovillon, Jean Gabriel Marie.
    - Vente, terrain, 854 m2, 1500 f, Passy (Paris)., 8 juillet 1851; MC/ET/XL/299
      Nom, qualité: (M.) Chaudeau, Augustin Toussaint.
      Profession: propriétaire, boulanger (marchand), Paris (Paris).
      Domicile: Passy (Paris) Grande-rue, 2.
      Profession: propriétaire, joaillier, Paris (Paris).
    - Vente, terrain, 204 m2, 400 f, Passy (Paris)., 9 juillet 1851; MC/ET/XL/299
      Nom, qualité: (M.) Ollivier, Pierre Francois.
      Domicile: Auteuil (Paris) rue des Perchamps, 1.
    - Vente, terrain, 9800 m2, 24233 f, Passy (Paris) les Grands-Plains., 9 juillet 1851; MC/ET/XL/299
      Nom, qualité: (M.) Lorimey, Ferdinand Eugene.
      Profession: carrier, Levallois (Paris).
      Domicile: Levallois (Paris) rue de Courcelles
    - Succession, notoriete., 9 juillet 1851; MC/ET/XL/299
      Nom, qualité: (Mme ou Mlle) Trevette, Marie Angelique.
      Domicile: Passy (Paris) rue de la Montagne, 9.
      Nom, qualité: (M.) Brehamet, Joseph.
    - Vente, terrain, 188 m2, 400 f, Passy (Paris)., 9 juillet 1851; MC/ET/XL/299
      Profession: propriétaire, percepteur des contributions-directes, Paris (Paris).
    - Traite, remplacement de service militaire, 450 f., 10 juillet 1851; MC/ET/XL/299
      Nom, qualité: (M.) Marotte, Mathurin.
      Profession: soldat du bataillon d'ouvriers d'administration, Paris (Paris).
      Domicile: Paris (Paris) Caserne du Gros-Caillou.
      Nom, qualité: (M.) Genest, Francois.
      Domicile: Paris (Paris) Caserne du Gros-Caillou
    - Quittance, solde d'adjudication de maison, 8412 f sur 15000 f, Passy (Paris) Grande-rue, 18., 10 juillet 1851; MC/ET/XL/299
      Nom, qualité: (M.) Devillie, Jean Blaise.
      Profession: serrurier en batiment, Chapelle (la) (Paris).
      Domicile: Chapelle (la) (Paris) rue des Couronnes, 28.
      Nom, qualité: (M.) Devillie, Henri Paulin.
      Profession: tapissier, Paris (Paris).
      Domicile: Paris (Paris) rue de Varennes, 18.
      Nom, qualité: (Mme ou Mlle) Devillie, Eugenie.
      Domicile: Belleville (Paris) rue de Paris, 100.
      Nom, qualité: (M.) Lenin, Pierre Auguste.
      Profession: serrurier en batiment, Paris (Paris).
      Nom, qualité: (Mme ou Mlle) Bourdelet, Marie Claudine.
      Domicile: Paris (Paris) rue Saint-Francois, 5.
      Nom, qualité: (M.) Lemeunier, Julien Cesaire.
      Domicile: Passy (Paris) Grande-rue, 16
    - Prorogation, delai de remboursement d'emprunt, 8000 f., 10 juillet 1851; MC/ET/XL/299
      Nom, qualité: (M.) Pignot, Joseph.
      Domicile: Passy (Paris) impasse des Carrieres, 4.
      Nom, qualité: (Mme ou Mlle) Mane, Adelaide Marie Anne.
      Domicile: Paris (Paris) rue Copeau, 19.
      Nom, qualité: (M.) Mortier, Antoine Remy.
      Nom, qualité: (M.) Mortier Des Noyers, Louis Jules.
      Profession: militaire, Paris (Paris).
      Domicile: Paris (Paris) Caserne des Celestins.
      Nom, qualité: (Mme ou Mlle) Mortier Des Noyers, Eugenie Cherie.
      Domicile: Versailles (Yvelines).
      Relations: fille de l'intervenant 2, épouse de l'intervenant 6.
      Nom, qualité: (M.) Sadous, Alfred Louis Noel.
      Profession: professeur de lycee, Versailles (Yvelines).
      Domicile: Versailles (Yvelines)
    - Decharge., 10 juillet 1851; MC/ET/XL/299
      Nom, qualité: (M.) Lemeunier, Julie Cesaire.
      Nom, qualité: (M.) Danne, Nicolas Alexandre Firmin.
      Profession: clerc de notaire (principal), Paris (Paris).
      Domicile: Passy (Paris) rue Franklin, 12
    - Traite, remplacement de service militaire, 600 f., 12 juillet 1851; MC/ET/XL/299
      Nom, qualité: (M.) Guillaume, Pierre Etienne.
      Profession: caporal du bataillon d'ouvriers d'administration, Paris (Paris).
      Domicile: Paris (Paris) Caserne de l'Entrepot.
      Nom, qualité: (M.) Lacroux, Pierre.
      Domicile: Paris (Paris) Caserne de l'Entrepot
    - Traite, remplacement de service militaire, 900 f., 12 juillet 1851; MC/ET/XL/299
      Nom, qualité: (M.) Dagot, Etienne.
      Nom, qualité: (M.) Lacouture, Bernard.
    - Traite, remplacement de service militaire, 700 f., 12 juillet 1851; MC/ET/XL/299
      Nom, qualité: (M.) Guyard, Pierre.
      Nom, qualité: (M.) Clerc, Antoine.
    - Obligation, emprunt, 4000 f., 13 juillet 1851; MC/ET/XL/299
      Domicile: Levallois (Paris) rue de Courcelles.
      Nom, qualité: (M.) Casse, Francois Louis Isidore.
      Profession: mecanicien, Paris (Paris).
      Domicile: Paris (Paris) rue de Longchamp, 9
    - Société, exploitation de carriere, Passy (Paris) les Grands-Plains., 13 juillet 1851; MC/ET/XL/299
      Nom, qualité: (M.) Lemarchand, Charles Francois.
      Profession: aubergiste, Paris (Paris).
      Domicile: Auteuil (Paris) route de Versailles, 47
    - Succession, notoriete., 15 juillet 1851; MC/ET/XL/299
      Nom, qualité: (Mme ou Mlle) Marchand, Marie Madeleine Michelle.
      Domicile: Paris (Paris) rue de Fleurus, 42.
      Nom, qualité: (M.) Cadas, Antoine Andre.
      Domicile: Passy (Paris) rue de Seine, 1
    - Traite, remplacement de service militaire, 650 f., 19 juillet 1851; MC/ET/XL/299
      Nom, qualité: (M.) Yvon, Louis Jean.
      Profession: voltigeur.
      Domicile: Paris (Paris) Ecole Militaire.
      Nom, qualité: (M.) Belmas, Louis.
      Profession: caporal.
      Domicile: Paris (Paris) Ecole Militaire
    - Traite, remplacement de service militaire, 645 f., 19 juillet 1851; MC/ET/XL/299
      Nom, qualité: (M.) Dousset, Adolphe.
      Nom, qualité: (M.) Gabert, Francois Alexis.
      Profession: soldat.
    - Traite, remplacement de service militaire, 650 f., 19 juillet 1851; MC/ET/XL/299
      Nom, qualité: (M.) Deschamps, Louis.
      Nom, qualité: (M.) Sapin, Jean Antoine.
    - Traite, remplacement de service militaire, 700 f., 19 juillet 1851; MC/ET/XL/299
      Nom, qualité: (M.) Guillet, Jean.
      Nom, qualité: (M.) Carivenc, Jean.
    - Traite, remplacement de service militaire, 650 f., 19 juillet 1851; MC/ET/XL/299
      Nom, qualité: (M.) Fournier, Louis.
      Nom, qualité: (M.) Clerc, Pierre.
    - Traite, remplacement de service militaire, 900 f., 19 juillet 1851; MC/ET/XL/299
      Nom, qualité: (M.) Mousset, Pierre.
      Nom, qualité: (M.) Jouve, Toussaint.
    - Cahier des charges, fonds de cabinet de geometre, mise à prix, 500 f, Passy (Paris)., 20 juillet 1851; MC/ET/XL/299
      Nom, qualité: (Mme ou Mlle) Baulet, Eugenie.
      Domicile: Passy (Paris) rue Singer, 7.
      Nom, qualité: (Mme ou Mlle) Baulet, Louise Jolande Emilie.
    - Vente, terrain, 472 m2, 2000 f, Passy (Paris) Carriere de la Mere-Bontemps (la)., 20 juillet 1851; MC/ET/XL/299
      Nom, qualité: (M.) Darreau, Auguste.
      Domicile: Passy (Paris) rue de la Pompe, 50
    - Proces-verbal d'enchères, vente, fonds de cabinet de geometre, 1500 f, Passy (Paris) rue Singer, 7., 20 juillet 1851; MC/ET/XL/299
      Nom, qualité: (Mme ou Mlle) Raulet, Eugenie.
      Nom, qualité: (Mme ou Mlle) Raulet, Louis Jolande Emilie.
      Nom, qualité: (M.) Hacquette Dit Eugene, Francois Anselme.
      Domicile: Batignolles (les) (Paris) rue Lemercier, 32
    - Vente, terrain, 154 m2, 500 f, Passy (Paris) Butte l'Empereur (la)., 22 juillet 1851; MC/ET/XL/299
      Domicile: Passy (Paris) Enceinte du Bois de Boulogne, 9.
    - Cahier des charges, adjudication de maison, mise à prix 15000 f, Passy (Paris) avenue Saint-Denis, 27., 27 juillet 1851; MC/ET/XL/299
      Nom, qualité: (Mme ou Mlle) Cayrol, Claudine.
      Profession: marchande de vin, Passy (Paris).
      Domicile: Passy (Paris) avenue Saint-Denis, 27.
      Nom, qualité: (M.) Grimout, Pierre.
      Nom, qualité: (M.) Grimout, Michel.
      Profession: teinturier, Paris (Paris).
      Domicile: Neuilly (Paris) Grande-rue des Ternes, 63.
      Nom, qualité: (Mme ou Mlle) Grimout, Zeline.
      Domicile: Montparnasse (Paris) rue de la Gaite, 33.
      Nom, qualité: (M.) Langlais, Francois.
      Nom, qualité: (M.) Grimout, Georges.
      Profession: mecanicien, Passy (Paris).
      Domicile: Passy (Paris) avenue Saint-Denis, 27
    - Vente, terrain, 427 m2, 1600 f, Passy (Paris) Butte l'Empereur (la)., 28 juillet 1851; MC/ET/XL/299
      Nom, qualité: (M.) Guenier, Alexandre.
      Profession: entrepreneur de serrurerie, Paris (Paris).
      Domicile: Passy (Paris) rue de l'Eglise, 31.
    - Mariage., 28 juillet 1851; MC/ET/XL/299
      Nom, qualité: (M.) Radais, Francois (fils).
      Profession: menuisier (ouvrier), Paris (Paris).
      Domicile: Passy (Paris) rue de la Montagne, 228.
      Nom, qualité: (M.) Radais, Francois (pere).
      Domicile: Bonnetable (Sarthe).
      Nom, qualité: (Mme ou Mlle) Dufour, Andreanne.
      Nom, qualité: (M.) Dufour, Mauriice.
      Domicile: Passy (Paris) rue de la Montagne, 26
    - Vente, terrain, 141 m2, 500 f, Passy (Paris) Butte l'Empereur (la)., 29 juillet 1851; MC/ET/XL/299
      Nom, qualité: (M.) Reyjal, Jean Pierre.
      Profession: greffier à la cour d'appel, Paris (Paris).
      Domicile: Paris (Paris) rue Richer, 51.
    - Requisition, certificat de propriété, rente viagere, 1760 f., 30 juillet 1851; MC/ET/XL/299
      Nom, qualité: (Mme ou Mlle) Raulet, Louise Jolande Emilie.
    - Prorogation, delai de remboursement d'emprunt, 12000 f., 30 juillet 1851; MC/ET/XL/299
      Nom, qualité: (Mme ou Mlle) Vacquerie, Marie Lucile Arsene.
      Domicile: Passy (Paris) rue Franklin, 14.
      Nom, qualité: (M.) Pacault, Michel.
      Domicile: Paris (Paris) rue de l'Universite, 102.
      Nom, qualité: (M.) Fournier, Jean Baptiste Napoleon.
      Profession: opticien, Paris (Paris).
      Domicile: Paris (Paris) rue du Ponceau, 25.
      Nom, qualité: (Mme ou Mlle) Pacault, Louise Elisabeth Julie.
      Relations: épouse de l'intervenant 3